臺灣臺北地方法院刑事判決　　　　　　　96年度易字第1661號
　　公　訴　人　臺灣臺北地方法院檢察署檢察官
　　被　　　告　乙○○
　　　　　　　　甲○○
　　　　　　　　丙○○
上列被告等因賭博案件，經檢察官聲請以簡易判決處刑（九十六
年度偵字第六三二四號），本院刑事庭受理後（九十六年度簡字
第一九八七號），認不宜以簡易判決處刑，改依通常程序審理，
因被告等於準備程序中均就犯罪事實為有罪陳述，經本院裁定依
簡式審判程序審理，本院判決如下：
    主  文
乙○○共同意圖營利，聚眾賭博，累犯，處有期徒刑伍月，如易
科罰金，以新臺幣壹仟元折算壹日，減為有期徒刑貳月又拾伍日
，如易科罰金，以新臺幣壹仟元折算壹日。扣案之天九牌貳副、
骰子參佰顆、抽頭金貳萬陸仟伍佰元，均沒收。
甲○○、丙○○共同意圖營利，聚眾賭博，各處有期徒刑貳月，
如易科罰金，均以新臺幣壹仟元折算壹日，各減為有期徒刑壹月
，如易科罰金，均以新臺幣壹仟元折算壹日。扣案之天九牌貳副
、骰子參佰顆、抽頭金貳萬陸仟伍佰元，均沒收。
 　 事  實
一、乙○○曾於民國九十一、九十三年間犯毒品危害防制條例案
    件，分經本院九十二年度訴字第一八○四號、九十三年度訴
    字第一一八號判處有期徒刑八月、八月確定，經本院九十三
    年度聲字第七三四號裁定應執行有期徒刑一年二月，甫於九
    十四年八月二日縮刑期滿執行完畢，詎乙○○猶不知悔改，
    與甲○○、丙○○共同基於意圖營利供給賭博場所、聚眾賭
    博之犯意聯絡，自民國九十六年三月七日起，由甲○○將其
    坐落於臺北縣深坑鄉○○○路七十八號之房屋，以每日新臺
    幣（下同）三千元之代價出租予乙○○，供作聚眾賭博場所
    ，丙○○則以每日二千元之代價，受僱於乙○○擔任賭場把
    風工作，而共同以上址為賭博場所，供不特定賭客賭博財物
    ，其賭法為以天九牌、骰子為賭具，由賭客輪流作莊，每把
    各家賭客發取四支牌，經排列組合點數後與莊家比大小論輸
    贏，賭客以數百元至數千元不等之金額下注，賭場主持人乙○○則每一萬元賭金抽二、三百元之比例向賭客收取抽頭金
    。嗣於同月八日晚間十一時五十分，經警至上址搜索，查獲
    高德全、高文峰、黃誌強、高澤清、陳競豪、高添進、陳昌
    仁、李謀錫、林俊辰、邱俊雄、陳柏霖、陳國年、高吳秋靜
    、高俊雄、高寶順、陳俊亦、黃淑芬、張慶隆、黃聰隆、林
    挺生、廖宗松等賭客二十一人，並扣得天九牌二副、骰子三
    百顆、抽頭金二萬六千五百元，及賭資十九萬零三百元（業
    經警依社會維護法規定沒入），而查悉上情。
二、案經臺北縣政府警察局新店分局報告臺灣臺北地方法院檢察
    署檢察官聲請以簡易判決處刑。
    理  由
一、上揭事實，業據被告乙○○、甲○○、丙○○於本院審理中
    坦承不諱（見本院九十六年七月二十日審理筆錄），且經證
    人即賭客高德全、高文峰、黃誌強、高澤清、陳競豪、高添
    進、陳昌仁、李謀錫、林俊辰、邱俊雄、陳柏霖、陳國年、
    高吳秋靜、高俊雄、高寶順、陳俊亦、黃淑芬、張慶隆、黃
    聰隆、林挺生、廖宗松等二十一人於警詢、偵查中證述，及
    查獲員警陳宗男於偵查中證述綦詳，並有天九牌二副、骰子
    三百顆、抽頭金二萬六千五百元，及賭資十九萬三千元扣案
    可憑，堪認被告等於審理中出於任意性之自白，與事實相符
    而足採信。本件犯罪事證明確，應依法論科。
二、論罪科刑方面：
(一)、核被告三人所為，均係犯刑法第二百六十八條前段意圖營利
    供給賭博場所及同條後段聚眾賭博罪。被告等就上開犯行有
    犯意聯絡及行為分擔，為共同正犯。被告等共同自九十六年
    三月七日至同月八日為警查獲時止，供給賭博場所、聚眾賭
    博，乃基於同一營利目的下而為之各個舉動，係同一犯罪行
    為之接續，屬法律概念之一行為；其等以一行為同時觸犯意
    圖營利供給賭博場所罪、意圖營利聚眾賭博罪，為想像競合
    犯，均應依刑法第五十五條規定，從一情節較重之意圖營利
    聚眾賭博罪論處。被告乙○○曾於九十一、九十三年間犯毒
    品危害防制條例案件，分經本院九十二年度訴字第一八○四
    號、九十三年度訴字第一一八號判處有期徒刑八月、八月確
    定，經本院九十三年度聲字第七三四號裁定應執行有期徒刑
    一年二月，甫於九十四年八月二日縮刑期滿執行完畢等情，
    有臺灣高等法院被告前案紀錄表在卷可參，其於五年以內故
    意再犯本件有期徒刑以上之罪，為累犯，應依刑法第四十七
    條第一項之規定，加重其刑。檢察官雖僅就被告甲○○共同
    意圖營利供給賭博場所之犯行提起公訴，然檢察官就犯罪事
    實一部起訴者，其效力及於全部，本件被告甲○○共同意圖
    營利聚眾賭博部分之犯罪事實，與前揭論罪科刑之意圖營利
    供給賭博場所部分，有想像競合犯之關係，業如前述，本院
    自應就屬於裁判上一罪之意圖營利聚眾賭博部分，一併加以
    裁判。爰審酌被告等所為影響社會善良風氣，惟於犯罪後均
    坦承犯行，尚有悔意，及被告三人犯罪分擔之情形、賭場規
    模大小及經營時間長短，暨被告等之生活狀況、品行、智識
    程度等一切情狀，分別量處如主文所示之刑，並均諭知易科
    罰金之折算標準。
(二)、本件被告等犯意圖營利供給賭博場所、聚眾賭博罪之時間，
    均係於九十六年四月二十四日之前，且均無中華民國九十六
    年罪犯減刑條例所定不得減刑之情形，爰依同條例第二條第
    一項第三款規定減其宣告刑二分之一，併依同條例第九條規
    定諭知減刑後易科罰金之折算標準。
(三)、扣案之天九牌二副、骰子三百顆、抽頭金二萬六千五百元，
    係賭場主持人即被告乙○○所有，而供被告等共同犯罪所用
    及犯罪所得之物，爰依刑法第三十八條第一項二款、第三款
    規定，宣告沒收；又現場查扣之賭資十九萬零三百元，業經
    移送機關臺北縣政府警察局新店分局依社會維護法規定沒入
    ，有刑事案件移送書在卷可參，爰不另為沒收之宣告。
據上論斷，應依刑事訴訟法第四百五十二條、第二百八十四條之
一、第二百七十三條之一第一項、第二百九十九條第一項前段，
刑法第二十八條、第二百六十八條、第五十五條、第四十七條第
一項、第四十一條第一項前段、第三十八條第一項第二款、第三
款，刑法施行法第一條之一，中華民國九十六年罪犯減刑條例第
二條第一項第三款、第七條、第九條，判決如主文。
本案經檢察官黃士元到庭執行職務
中　　華　　民　　國　九十六　年　　七  　月　三十一　日
  　　　　　　　　　　刑事第八庭　法　官　孫　曉　青
上正本證明與原本無異。
如不服本判決應於送達後十日內向本院提出上訴狀。
                                  書記官　郭　錦　賢
中　　華　　民　　國　九十六　年　　七  　月　三十一　日
附錄本案論罪科刑法條全文
中華民國刑法第二百六十八條
意圖營利，供給賭博場所或聚眾賭博者，處三年以下有期徒刑，
得併科三千元以下罰金。
